---
title: "plots"
author: "Alejandro"
date: "5/28/2020"
output: html_document
---


## R Markdown
1 brot
2 broetchen
3 croissant
4 konditorei
5 kuchen
6 saisonbrot

Einbinden benoetigter Bibliotheken
```{r}
library(readr)
library(lubridate)
library(ggplot2)
library(dplyr)
library(zoo)
library(Metrics)
```
```{r}
View(umsatzdaten)
```

```{r}
#UMSATZ ~ WOCHENTAG
ggplot(umsatzdaten) +
  facet_wrap(~Warengruppe) +
  geom_point(aes(x = wochentag, y = Umsatz, colour=holiday), size=0.1) + theme(axis.text.x = element_text(angle = 90, hjust = 1))

ggplot(umsatzdaten) +
  facet_wrap(~Warengruppe) +
  geom_boxplot(aes(x = holiday, y = Umsatz), size=0.01) + theme(axis.text.x = element_text(angle = 90, hjust = 1))
```

```{r}
#UMSATZ ~ SCHULFERIEN
ggplot(umsatzdaten) +
  facet_wrap(~Warengruppe) +
  geom_point(aes(x = wochentag, y = Umsatz, colour=schulferien), size=0.1) + theme(axis.text.x = element_text(angle = 90, hjust = 1))

ggplot(umsatzdaten) +
  facet_wrap(~Warengruppe) +
  geom_boxplot(aes(x = schulferien, y = Umsatz), size=0.01) + theme(axis.text.x = element_text(angle = 90, hjust = 1))

```
```{r}
ggplot(umsatzdaten) +
  facet_wrap(~Warengruppe) +
  geom_point(aes(x = wochentag, y = Umsatz, colour=dayoff_after), size=0.01) + theme(axis.text.x = element_text(angle = 90, hjust = 1))

ggplot(umsatzdaten) +
  facet_wrap(~Warengruppe) +
  geom_boxplot(aes(x = dayoff_after, y = Umsatz), size=0.01) + theme(axis.text.x = element_text(angle = 90, hjust = 1))

ggplot(umsatzdaten) +
  facet_wrap(~Warengruppe) +
  geom_point(aes(x = wochentag, y = Umsatz, colour=dayoff_b4), size=0.01) + theme(axis.text.x = element_text(angle = 90, hjust = 1))

ggplot(umsatzdaten) +
  facet_wrap(~Warengruppe) +
  geom_boxplot(aes(x = dayoff_b4, y = Umsatz), size=0.01) + theme(axis.text.x = element_text(angle = 90, hjust = 1))

ggplot(umsatzdaten) +
  facet_wrap(~Warengruppe) +
  geom_point(aes(x = wochentag, y = Umsatz, colour=dayoff_b4_holiday), size=0.01) + theme(axis.text.x = element_text(angle = 90, hjust = 1))

ggplot(umsatzdaten) +
  facet_wrap(~Warengruppe) +
  geom_boxplot(aes(x = dayoff_b4_holiday, y = Umsatz), size=0.01) + theme(axis.text.x = element_text(angle = 90, hjust = 1))

ggplot(umsatzdaten) +
  facet_wrap(~Warengruppe) +
  geom_point(aes(x = wochentag, y = Umsatz, colour=dayoff_after_holiday), size=0.01) + theme(axis.text.x = element_text(angle = 90, hjust = 1))

ggplot(umsatzdaten) +
  facet_wrap(~Warengruppe) +
  geom_boxplot(aes(x = dayoff_after_holiday, y = Umsatz), size=0.01) + theme(axis.text.x = element_text(angle = 90, hjust = 1))
```

```{r}
ggplot(umsatzdaten) +
  facet_wrap(~Warengruppe) +
  geom_boxplot(aes(x = wochentag, y = Umsatz, colour=jahreszeit), size=0.1) + theme(axis.text.x = element_text(angle = 90, hjust = 1))

ggplot(umsatzdaten) +
  facet_wrap(~Warengruppe) +
  geom_boxplot(aes(x = wochentag, y = Umsatz, colour=KielerWoche), size=0.1) + theme(axis.text.x = element_text(angle = 90, hjust = 1))

ggplot(umsatzdaten) +
  facet_wrap(~Warengruppe) + 
  geom_boxplot(aes(x = jahreszeit, y = Umsatz, colour=Temperatur), size=0.1) + theme(axis.text.x = element_text(angle = 90, hjust = 1))
```


```{r}

ggplot(umsatzdaten) +
  facet_wrap(~Warengruppe) +
  geom_point(aes(x = Temperatur, y = Umsatz, colour=Windgeschwindigkeit), size=0.1) + theme(axis.text.x = element_text(angle = 90, hjust = 1))

ggplot(umsatzdaten) +
  facet_wrap(~Warengruppe) +
  geom_point(aes(x = Wetterzustand, y = Umsatz, colour=Temperatur), size=0.1) + theme(axis.text.x = element_text(angle = 90, hjust = 1)) + coord_cartesian(xlim = c(), ylim = c(0, 2000))
```
```

```{r}
#UMSATZ ~ WOCHENTAG
ggplot(umsatzdaten) +
  facet_wrap(~Warengruppe) +
  geom_boxplot(aes(x = wochentag, y = Umsatz, colour=holiday), size=0.1) 

```
```{r}
#UMSATZ ~ JAHRESZEIT
ggplot(umsatzdaten) +
  facet_wrap(~Warengruppe) +
  geom_boxplot(aes(x = jahreszeit, y = Umsatz), size=0.1)
```


```{r}
#UMSATZ ~ TEMPERATUR
ggplot(umsatzdaten) +
  facet_wrap(~Warengruppe) +
  geom_point(aes(x = Temperatur, y = Umsatz, colour=holiday), size=0.1) 
```
```{r}
#UMSATZ ~ BEWOELKUNG
ggplot(umsatzdaten) +
  facet_wrap(~Warengruppe) +
  geom_point(aes(x = Bewoelkung, y = Umsatz, colour=holiday), size=0.1)
```
```{r}
#UMSATZ ~ Holiday
ggplot(umsatzdaten) +
  facet_wrap(~Warengruppe) +
  geom_point(aes(x = holiday, y = Umsatz, colour=wochentag), size=0.1)
```

```{r}
#UMSATZ ~ KIELERWOCHE
ggplot(umsatzdaten) +
  facet_wrap(~Warengruppe) +
  geom_point(aes(x = KielerWoche, y = Umsatz), size=0.1)
```


```{r}
#UMSATZ ~ WINDGESCHWINDIGKEIT
ggplot(umsatzdaten) +
  facet_wrap(~Warengruppe) +
  geom_point(aes(x = Windgeschwindigkeit, y = Umsatz,  colour=holiday), size=0.1) 
```


Balkendiagramm der Umsätze von Warengruppe je Wochentag 
```{r}

ggplot(umsatzdaten) +
  geom_bar(aes(x = wochentag, y = Umsatz), stat = "identity")



```
Balkendiagramm der Umsätze aller Warengruppen je Wochentag (mit Konfidenzintervall)
```{r}
# Berechnung von Mittelwerten, Standardabweichungen, Standardfehlern und Konfidenzintervallen
my_sum <- umsatzdaten %>%
  group_by(wochentag) %>%
  summarise(
    n=n(),
    mean=mean(Umsatz),
    sd=sd(Umsatz)
  ) %>%
  mutate( se=sd/sqrt(n))  %>%
  mutate( ic=se * qt((1-0.05)/2 + .5, n-1))

# Confidence Interval
ggplot(my_sum) +
  geom_bar( aes(x=wochentag, y=mean), stat="identity", fill="forestgreen", alpha=0.5) +
  geom_errorbar( aes(x=wochentag, ymin=mean-ic, ymax=mean+ic), width=0.4, colour="orange", alpha=0.9, size=1.5) +
  ggtitle("using confidence interval")
```

Balkendiagramm der Umsätze aller Warengruppen je Windgeschwindigkeit (mit Konfidenzintervall)
```{r}
# Berechnung von Mittelwerten, Standardabweichungen, Standardfehlern und Konfidenzintervallen
my_sum <- umsatzdaten %>%
  group_by(Windgeschwindigkeit) %>%
  summarise(
    n=n(),
    mean=mean(Umsatz),
    sd=sd(Umsatz)
  ) %>%
  mutate( se=sd/sqrt(n))  %>%
  mutate( ic=se * qt((1-0.05)/2 + .5, n-1))

# Confidence Interval
ggplot(my_sum) +
  geom_bar( aes(x=Windgeschwindigkeit, y=mean), stat="identity", fill="forestgreen", alpha=0.5) +
  geom_errorbar( aes(x=Windgeschwindigkeit, ymin=mean-ic, ymax=mean+ic), width=0.4, colour="orange", alpha=0.9, size=1.5) +
  ggtitle("Confidence Interval")
```

Balkendiagramm der Umsätze aller Warengruppen an Feiertagen (mit Konfidenzintervall)
```{r}
# Berechnung von Mittelwerten, Standardabweichungen, Standardfehlern und Konfidenzintervallen
my_sum <- umsatzdaten %>%
  group_by(holiday) %>%
  summarise(
    n=n(),
    mean=mean(Umsatz),
    sd=sd(Umsatz)
  ) %>%
  mutate( se=sd/sqrt(n))  %>%
  mutate( ic=se * qt((1-0.05)/2 + .5, n-1))

# Confidence Interval
ggplot(my_sum) +
  geom_bar( aes(x=holiday, y=mean), stat="identity", fill="forestgreen", alpha=0.5) +
  geom_errorbar( aes(x=holiday, ymin=mean-ic, ymax=mean+ic), width=0.4, colour="orange", alpha=0.9, size=1.5) +
  ggtitle("Confidence Interval")
```

```{r}
# Berechnung von Mittelwerten, Standardabweichungen, Standardfehlern und Konfidenzintervallen
my_sum <- umsatzdaten %>%
  group_by(jahreszeit) %>%
  summarise(
    n=n(),
    mean=mean(Umsatz),
    sd=sd(Umsatz)
  ) %>%
  mutate( se=sd/sqrt(n))  %>%
  mutate( ic=se * qt((1-0.05)/2 + .5, n-1))

# Confidence Interval
ggplot(my_sum) +
  geom_bar( aes(x=jahreszeit, y=mean), stat="identity", fill="forestgreen", alpha=0.5) +
  geom_errorbar( aes(x=jahreszeitr, ymin=mean-ic, ymax=mean+ic), width=0.4, colour="orange", alpha=0.9, size=1.5) +
  ggtitle("using confidence interval")
```

Balkendiagramm der Umsätze aller Warengruppen pro Jahreszeit (mit Konfidenzintervall)
```{r}
my_sum <- umsatzdaten %>%
  group_by(jahreszeit) %>%
  summarise(
    n=n(),
    mean=mean(Umsatz),
    sd=sd(Umsatz)
  ) %>%
  mutate( se=sd/sqrt(n))  %>%
  mutate( ic=se * qt((1-0.05)/2 + .5, n-1))

# Confidence Interval
ggplot(my_sum) +
  geom_bar( aes(x=jahreszeit, y=mean), stat="identity", fill="forestgreen", alpha=0.5) +
  geom_errorbar( aes(x=jahreszeit, ymin=mean-ic, ymax=mean+ic), width=0.4, colour="orange", alpha=0.9, size=1.5) +
  ggtitle("Confidence Interval")
```

Balkendiagramm der Umsätze aller Warengruppen je Grad an Temperatur (mit Konfidenzintervall)
```{r}
# Berechnung von Mittelwerten, Standardabweichungen, Standardfehlern und Konfidenzintervallen
my_sum <- umsatzdaten %>%
  group_by(Temperatur) %>%
  summarise(
    n=n(),
    mean=mean(Umsatz),
    sd=sd(Umsatz)
  ) %>%
  mutate( se=sd/sqrt(n))  %>%
  mutate( ic=se * qt((1-0.05)/2 + .5, n-1))

# Confidence Interval
ggplot(my_sum) +
  geom_bar( aes(x=Temperatur, y=mean), stat="identity", fill="forestgreen", alpha=0.5) +
  geom_errorbar( aes(x=Temperatur, ymin=mean-ic, ymax=mean+ic), width=0.4, colour="orange", alpha=0.9, size=1.5) +
  ggtitle("using confidence interval")
```
```

```{r}

```



Balkendiagramm der Umsätze je Warengruppe 1-6 je Wochentag 
1 brot
2 broetchen
3 croissant
4 konditorei
5 kuchen
6 saisonbrot

```{r}
brot <- umsatzdaten[umsatzdaten$Warengruppe == '1', ]
ggplot(brot) + ggtitle('Brot') +
  geom_bar(aes(x = wochentag, y = Umsatz), stat = "identity")

broetchen <- umsatzdaten[umsatzdaten$Warengruppe == '2', ]
ggplot(broetchen) + ggtitle('Broetchen') +
  geom_bar(aes(x = wochentag, y = Umsatz), stat = "identity")

croissant <- umsatzdaten[umsatzdaten$Warengruppe == '3', ]
ggplot(croissant) + ggtitle('Croissant') +
  geom_bar(aes(x = wochentag, y = Umsatz), stat = "identity")

konditorei <- umsatzdaten[umsatzdaten$Warengruppe == '4', ]
ggplot(konditorei) + ggtitle('Konditorei') +
  geom_bar(aes(x = wochentag, y = Umsatz), stat = "identity")

kuchen <- umsatzdaten[umsatzdaten$Warengruppe == '5', ]
ggplot(kuchen) + ggtitle('Kuchen') +
  geom_bar(aes(x = wochentag, y = Umsatz), stat = "identity")

saisonbrot <- umsatzdaten[umsatzdaten$Warengruppe == '6', ]
ggplot(saisonbrot) + ggtitle('Saisonbrot') +
  geom_bar(aes(x = wochentag, y = Umsatz), stat = "identity")

```


```{r}

# Berechnung von Mittelwerten, Standardabweichungen, Standardfehlern und Konfidenzintervallen
#WOCHENTAG
brot_sum <- brot %>%
  group_by(wochentag) %>%
  summarise(
    n=n(),
    mean=mean(Umsatz),
    sd=sd(Umsatz)
  ) %>%
  mutate( se=sd/sqrt(n))  %>%
  mutate( ic=se * qt((1-0.05)/2 + .5, n-1))

# Confidence Interval
ggplot(brot_sum) +
  geom_bar( aes(x=wochentag, y=mean), stat="identity", fill="forestgreen", alpha=0.5) +
  geom_errorbar( aes(x=wochentag, ymin=mean-ic, ymax=mean+ic), width=0.4, colour="orange", alpha=0.9, size=1.5) +
  ggtitle("Brot / confidence interval") 

#HOLIDAY
# Berechnung von Mittelwerten, Standardabweichungen, Standardfehlern und Konfidenzintervallen
brot_sum <- brot %>%
  group_by(holiday) %>%
  summarise(
    n=n(),
    mean=mean(Umsatz),
    sd=sd(Umsatz)
  ) %>%
  mutate( se=sd/sqrt(n))  %>%
  mutate( ic=se * qt((1-0.05)/2 + .5, n-1))

# Confidence Interval
ggplot(brot_sum) +
  geom_bar( aes(x=holiday, y=mean), stat="identity", fill="forestgreen", alpha=0.5) +
  geom_errorbar( aes(x=holiday, ymin=mean-ic, ymax=mean+ic), width=0.4, colour="orange", alpha=0.9, size=1.5) +
  ggtitle("Brot / confidence interval") 

# Berechnung von Mittelwerten, Standardabweichungen, Standardfehlern und Konfidenzintervallen
#JAHRESZEIT
brot_sum <- brot %>%
  group_by(jahreszeit) %>%
  summarise(
    n=n(),
    mean=mean(Umsatz),
    sd=sd(Umsatz)
  ) %>%
  mutate( se=sd/sqrt(n))  %>%
  mutate( ic=se * qt((1-0.05)/2 + .5, n-1))

# Confidence Interval
ggplot(brot_sum) +
  geom_bar( aes(x=jahreszeit, y=mean), stat="identity", fill="forestgreen", alpha=0.5) +
  geom_errorbar( aes(x=jahreszeit, ymin=mean-ic, ymax=mean+ic), width=0.4, colour="orange", alpha=0.9, size=1.5) +
  ggtitle("Brot / confidence interval") 
```


Jahreszeit
```{r}

```



```{r}
# Libraries


```

