---
title: "Project"
author: "Data Science Team 5"
date: "5/14/2020"
output: html_document
---

```{r setup, include=FALSE}
knitr::opts_chunk$set(echo = TRUE)
 
```
LIBRARIES
```{r}
library(readr)
library(lubridate)
library(ggplot2)
library(Metrics)
library(dplyr)
library(zoo)
library(e1071)
```

IMPORT FILE
```{r}
umsatzdaten <- read_csv("umsatzdaten_gekuerzt.csv")
```

Vorhersage
```{r}
#Bestimme das zu vorhersagende Datum und schreibe es in den Datensatz ein
vorhersage_date <- as.Date("2019-06-04")

umsatzdaten <- rbind(umsatzdaten, tibble(Datum = rep(vorhersage_date,6), Warengruppe = (1:6), Umsatz=NA))
```

Erstellung der Variable mit Wochentag
```{r}
# Berechnung der Wochentage
umsatzdaten$wochentag <- weekdays(umsatzdaten$Datum)

# Umwandlung von 'wochentag" in eine Faktor-Variable mit einer vorgegeben Sortierung der Level (Kategorien)
umsatzdaten$wochentag <- factor(umsatzdaten$wochentag, levels=c("Monday", "Tuesday", "Wednesday", "Thursday", "Friday", "Saturday", "Sunday"))

```

Erstellung der Variable mit Jahreszeit
```{r}
# Berechnung der Jahresqrt
yq <- as.yearqtr(as.yearmon(umsatzdaten$Datum, "%m/%d/%Y") + 1/12)
# Berechnung der Jahreszeit
umsatzdaten$jahreszeit <- factor(format(yq, "%q"), levels = 1:4, 
      labels = c("Winter", "Frueling", "Sommer", "Herbst"))
rm(yq)
```
Erstellung der Variable "monat"
```{r}
umsatzdaten <- mutate(umsatzdaten, monat = factor(format(Datum, "%m")))
```

Erstellung der Variable mit Feiertage 
```{r}
holidays <- read.csv("Holiday_List")
holidays$Datum <- as.Date(holidays$Datum)
umsatzdaten <- left_join(umsatzdaten, holidays)
umsatzdaten$holiday <- !is.na(umsatzdaten$holiday)
umsatzdaten$sylvester <- !is.na(umsatzdaten$sylvester)
rm(holidays)
```

hat der Bäcker an manchen Tagen geschlossen = kein Umsatz
Vorher/nachher mehr umsatz 
```{r}
#detach("package:RQuantLib", unload = TRUE)
library(timeDate)
all_dates <- tibble(Datum = as.Date(timeSequence(as.Date("2013-07-01"),as.Date("2019-06-03"))))

missing_dates <- anti_join(all_dates, umsatzdaten)

dayoff_after <- tibble(Datum = missing_dates$Datum + 1, dayoff_after=TRUE)
dayoff_b4 <- tibble(Datum = missing_dates$Datum - 1, dayoff_b4=TRUE)
umsatzdaten <- left_join(umsatzdaten, dayoff_after)
umsatzdaten <- left_join(umsatzdaten, dayoff_b4)

#Setze für NA in der Tabelle den Wert FALSE ein
umsatzdaten$dayoff_after <- !is.na(umsatzdaten$dayoff_after)
umsatzdaten$dayoff_b4 <- !is.na(umsatzdaten$dayoff_b4)


# #Tag vor oder nachdem der Bäcker an einem FEIERTAG geschlossen hatte
# holidays <- read.csv("Holiday_List")
# holidays$Datum <- as.Date(holidays$Datum)
# missing_dates <- left_join(missing_dates, holidays)
# missing_dates[,2-3] <- !is.na(missing_dates[,2-3])
# rm(holidays)
# 
# dayoff_after_holiday <- tibble(Datum = missing_dates$Datum[missing_dates$holiday==TRUE] + 1, dayoff_after_holiday=TRUE)
# dayoff_b4_holiday <- tibble(Datum = missing_dates$Datum[missing_dates$holiday==TRUE] - 1, dayoff_b4_holiday=TRUE)
# umsatzdaten <- left_join(umsatzdaten, dayoff_after_holiday)
# umsatzdaten <- left_join(umsatzdaten, dayoff_b4_holiday)
# 
# #Setze für NA in der Tabelle den Wert FALSE ein
# umsatzdaten$dayoff_after_holiday <- !is.na(umsatzdaten$dayoff_after_holiday)
# umsatzdaten$dayoff_b4_holiday <- !is.na(umsatzdaten$dayoff_b4_holiday)

rm(dayoff_after)
rm(dayoff_b4)
rm(missing_dates)
rm(all_dates)

# View(umsatzdaten)
```

Langes Wochendende (Liegt vor dem Saturday oder nach dem Sunday ein Feiertag? bzw. ist Montag oder Freitag ein Feiertag?)
```{r}
#Ist Monday oder Freitag == umsatzdaten$holiday == "TRUE"
umsatzdaten$VerlaengertesWE_Mo<- umsatzdaten$wochentag == "Monday" & umsatzdaten$holiday == "TRUE"
umsatzdaten$VerlaengertesWE_Fr<- umsatzdaten$wochentag == "Friday" & umsatzdaten$holiday == "TRUE"
```

Schulferien
```{r}
schulferien <- read.csv("Schulferien")
schulferien$Datum <- as.Date(schulferien$Datum)
umsatzdaten <- left_join(umsatzdaten, schulferien)
umsatzdaten$schulferien <- !is.na(umsatzdaten$schulferien)
rm(schulferien)
```


Verkaufsoffener Sonntag oder Offene Geschäfte am Feiertag (3.10.)
```{r}
OffeneSO<-tibble(Datum = as.Date(c("2013-03-03", "2013-06-02", "2013-10-06", "2013-11-03", "2014-03-30", "2014-05-10","2014-11-02","2015-03-01","2015-06-21",
"2015-10-03","2015-11-08","2016-03-06","2016-08-28","2016-10-02","2016-11-06","2017-03-05","2017-06-11","2017-07-16","2017-10-01","2017-11-05","2018-07-01","2018-10-07", "2018-11-04","2019-03-03","2019-10-03","2019-11-03")), OffeneSO = TRUE)

OffeneSO$Datum <- sort(OffeneSO$Datum)
#umsatzdaten$OffeneSO <- NULL

umsatzdaten<- left_join(umsatzdaten, OffeneSO)
umsatzdaten$OffeneSO <- !is.na(umsatzdaten$OffeneSO)


# Juni 2014´?


```

Kieler Woche:
```{r}
kiwo <- read_csv("kiwo.csv")
umsatzdaten$KielerWoche <- NULL
umsatzdaten <- left_join(umsatzdaten, kiwo)
umsatzdaten$KielerWoche <- !is.na(umsatzdaten$KielerWoche)
rm(kiwo)
```

Temperatur Abweichung
```{r}
library(tidyr)
wetter <- read_csv("wetter.csv")
wetter <- mutate(wetter, monat = as.factor(format(Datum, "%m")))

wetter %>%
group_by(monat) %>% summarize(mean=mean(Temperatur)) %>%  write_csv("mean_temperature.csv")

mean_temperature <- read_csv("mean_temperature.csv")
mean_temperature$monat <- as.factor(mean_temperature$monat)
wetter <- left_join(wetter, mean_temperature)

wetter$Temp_abweichung <- ifelse(wetter$mean - wetter$Temperatur < 5, 1, 0)
```

Einbindung Wetterdaten
```{r}
library(readr)
library(dplyr)

wetter[is.na(wetter)] <-0
str(wetter)

umsatzdaten<- left_join(umsatzdaten, wetter)

#warm (TRUE) oder kalt (FALSE)
umsatzdaten$warmTemp<-ifelse(umsatzdaten$Temperatur > 18,TRUE,FALSE)

## Umformen der numerischen Variable Windgeschwindigkeit in Faktorvariabel 
umsatzdaten$Windgeschwindigkeit <- cut(umsatzdaten$Windgeschwindigkeit, breaks = c(0,10.7,20.7,37), labels=c("Brise", "Wind","Sturm"), right=FALSE)
umsatzdaten$Windgeschwindigkeit[1:10]

## Umformen der numerischen Variable Temperatur
umsatzdaten$Temperatur <- as.numeric(as.character(umsatzdaten$Temperatur))
umsatzdaten$Temperatur_labels <- cut(umsatzdaten$Temperatur, breaks = c(-20,1,11,21,31,45), labels=c("eisig", "kalt", "moderat", "sommerlich", "heiß"), right=FALSE)
```

Wettercode
```{r}
#Wettercode - Umformen der numerischen Variable Wettercode in Faktorvariabel 
umsatzdaten$Wettercode <- as.numeric(as.character(umsatzdaten$Wettercode))
umsatzdaten$Wettercode <- cut(umsatzdaten$Wettercode, breaks = c(0,14,99), labels=c("Trocken","RegenGewitter"), right=FALSE)

```

```Overfitting with linear regression
Importing Function Packages

```{r}
library(dplyr)
library(readr)
library(lubridate)
library(broom)
library(Metrics)
```

Datensatz in Training und Test Data teilen
https://duttashi.github.io/blog/splitting-a-data-frame-into-training-and-testing-sets-in-r/

```{r}
# library(caTools)
# # To set a seed use the function set.seed()
# set.seed(123)
# 
# #70% training and 30% testing data
# # umsatzdaten$spl will create a new column in the umsatzdaten dataset.</code>
# umsatzdaten$spl3=sample.split(umsatzdaten$Datum,SplitRatio=0.7)
# 
# View(umsatzdaten)
# #Training data set
# train=subset(umsatzdaten, umsatzdaten$spl3==TRUE)
# # where <i>spl== TRUE</i> means to add only those rows that have value true for spl in the training dataframe
# 
# # you will see that this dataframe has all values where umsatzdaten$spl==TRUE
# View(train)
# write.csv(train,"train.csv", row.names = TRUE)
# #Similarly, to create the testing dataset,
# test=subset(umsatzdaten, umsatzdaten$spl3==FALSE) 
# View(test)
# write.csv(test,"test.csv", row.names = TRUE)
# #where <i>spl== FALSE </i> means to add only those rows that have value true for spl in the training dataframe

#> View(test) # you will see that this dataframe has all values where iris$spl==FALSE
```

```{r}
# Uncomment the following line to check the correctness of the code with a small (and computationally fast) training data set
train_dataset <- sample_frac(train, .10)
```

Importing Training and Test Data
```{r}
baecker_umsatzdaten_train <- read_csv("train.csv")
baecker_umsatzdaten_test <- read_csv("test.csv")
```

Estimating (Training) Models
(Alle Warengruppen getrennt anschauen)
```{r}
mod0 <- lm(Umsatz ~ , umsatzdaten)
mod1 <- lm(Umsatz ~ wochentag, umsatzdaten)
mod2 <- lm(Umsatz ~ as.factor(Warengruppe), umsatzdaten)
mod3 <- lm(Umsatz ~ as.factor(Warengruppe)+ as.factor(wochentag), umsatzdaten)
mod4 <- lm(Umsatz ~ as.factor(Warengruppe)+ as.factor(wochentag)+ KielerWoche, umsatzdaten)
mod5 <- lm(Umsatz ~ as.factor(Warengruppe)+ as.factor(wochentag)+ KielerWoche+ Temperatur, umsatzdaten)
mod6 <- lm(Umsatz ~ as.factor(Warengruppe)+ as.factor(wochentag)+ KielerWoche+ Temperatur+Windgeschwindigkeit, umsatzdaten)
mod7 <- lm(Umsatz ~ as.factor(Warengruppe)+ as.factor(wochentag)+ KielerWoche+ Temperatur+Windgeschwindigkeit+dayoff_after, umsatzdaten)
mod8 <- lm(Umsatz ~ as.factor(Warengruppe)+ as.factor(wochentag)+ KielerWoche+ Temperatur+Windgeschwindigkeit+dayoff_after+dayoff_b4, umsatzdaten)
mod9 <- lm(Umsatz ~ as.factor(Warengruppe)+ as.factor(wochentag)+ KielerWoche+ Temperatur+Windgeschwindigkeit+dayoff_after+dayoff_b4+jahreszeit, umsatzdaten)
mod10 <- lm(Umsatz ~ as.factor(Warengruppe)+ as.factor(wochentag)+ KielerWoche+ Temperatur+Windgeschwindigkeit+dayoff_after+dayoff_b4+jahreszeit+Bewoelkung, umsatzdaten)
mod11 <- lm(Umsatz ~ as.factor(Warengruppe)+ as.factor(wochentag)+ KielerWoche+ Temperatur+Windgeschwindigkeit+dayoff_after+dayoff_b4+jahreszeit+Bewoelkung+holiday, umsatzdaten)
mod12 <- lm(Umsatz ~ as.factor(Warengruppe)+ as.factor(wochentag)+ KielerWoche+ Temperatur+Windgeschwindigkeit+dayoff_after+dayoff_b4+jahreszeit+Bewoelkung+holiday+dayoff_after_holiday, umsatzdaten)
mod13 <- lm(Umsatz ~ as.factor(Warengruppe)+ as.factor(wochentag)+ KielerWoche+ Temperatur+Windgeschwindigkeit+dayoff_after+dayoff_b4+jahreszeit+Bewoelkung+holiday+dayoff_after_holiday+dayoff_b4_holiday, umsatzdaten)

mod14 <- lm(Umsatz ~ as.factor(Warengruppe)+ as.factor(wochentag)+ KielerWoche+ Temperatur+holiday, umsatzdaten) 
#mod7 <- lm(Umsatz ~ as.factor(Warengruppe)+ as.factor(wochentag)+ KielerWoche+ Temperatur+holiday+as.factor(jahreszeit), umsatzdaten) #Fehler

mod15 <- lm(Umsatz ~ as.factor(Warengruppe)+ as.factor(wochentag)+ KielerWoche+ Temperatur+holiday+Bewoelkung, umsatzdaten) 

mod16 <- lm(Umsatz ~ as.factor(Warengruppe)+ as.factor(wochentag)+ KielerWoche+ Temperatur+holiday+Bewoelkung+as.logical(dayoff_after)+ as.logical(dayoff_b4) + schulferien, umsatzdaten) 
```


```{r}
summary(mod0)
summary(mod1)
plot(mod1)
summary(mod2)
plot(mod2)
summary(mod3)
summary(mod4)
summary(mod5)
summary(mod6)
summary(mod7)
summary(mod8)
summary(mod9)
summary(mod10)
summary(mod11)
summary(mod12)
summary(mod13)
```

```{r}

glance(mod1)
glance(mod2)
glance(mod13)

```

Preparation of Model Results
```{r}
rbind(glance(mod1), glance(mod2), glance(mod3), glance(mod4), glance(mod5), glance(mod6), glance(mod7), glance(mod8) ,glance(mod9), glance(mod10), glance(mod11),glance(mod12), glance(mod13), )
```

Model Prediction Quality for the Training Data Using the Mean Absolute Error
```{r}
rbind(mae(train$Umsatz, predict(mod1)),
      mae(train$Umsatz, predict(mod2)),
      mae(train$Umsatz, predict(mod3)),
      mae(train$Umsatz, predict(mod4)),
      mae(train$Umsatz, predict(mod5)),
      mae(train$Umsatz, predict(mod6)),
      mae(train$Umsatz, predict(mod8)))
```


Model Prediction Quality for the Training Data Using the Mean Absolute Percentage Error
```{r}
rbind(mape(umsatzdaten$Umsatz, predict(mod1)),
      mape(umsatzdaten$Umsatz, predict(mod2)),
      mape(umsatzdaten$Umsatz, predict(mod3)),
      mape(umsatzdaten$Umsatz, predict(mod4)),
      mape(umsatzdaten$Umsatz, predict(mod5)),
      mape(umsatzdaten$Umsatz, predict(mod6)),
      mape(umsatzdaten$Umsatz, predict(mod7)))

rbind(mape(train$Umsatz, predict(mod1)),
      mape(train$Umsatz, predict(mod2)),
      mape(train$Umsatz, predict(mod3)),
      mape(train$Umsatz, predict(mod4)),
      mape(train$Umsatz, predict(mod5)),
      mape(train$Umsatz, predict(mod6)),
      mape(train$Umsatz, predict(mod8)))
```

Model Prediction Quality for the (Unknown) Test Data Using the Mean Absolute Percentage Error
```{r}
rbind(mape(test$Umsatz, predict(mod1, newdata=test)),
      mape(test$Umsatz, predict(mod2, newdata=test)),
      mape(test$Umsatz, predict(mod3, newdata=test)))

    #mape(test$Umsatz, predict(mod4, newdata=test))),
     # mape(test$Umsatz, predict(mod5, newdata=test)),
      #mape(test$Umsatz, predict(mod6, newdata=test)),
      #mape(test$Umsatz, predict(mod8, newdata=test)))

      
   
#rbind(mape(umsatzdaten_test$Umsatz, predict(mod1, newdata=house_pricing_test)),
#      mape(umsatzdaten_test$Umsatz, predict(mod2, newdata=house_pricing_test)),
 #     mape(umsatzdaten_test$Umsatz, predict(mod3, newdata=house_pricing_test)),
  #    mape(umsatzdaten_test$Umsatz, predict(mod4, newdata=house_pricing_test)),
   #   mape(umsatzdaten_test$Umsatz, predict(mod5, newdata=house_pricing_test)),
    #  mape(umsatzdaten_test$Umsatz, predict(mod6, newdata=house_pricing_test)),
     # mape(umsatzdaten_test$Umsatz, predict(mod7, newdata=house_pricing_test)))

```
