---
title: "Support Vector Machine"
output: html_notebook
---


## Imports

```{r}
# Importing Function Packages
library(readr)
library(e1071)
library(Metrics)
library(dplyr)
library(ggplot2)

```

Vorhersage abspalten
```{r}
#Trenne das zu vorhersagende Datum wieder aus dem Datensatz
vorhersage <- umsatzdaten[umsatzdaten$Datum==vorhersage_date, ]

umsatzdaten <- umsatzdaten %>%
  filter(!Datum==vorhersage_date)
```


## Aufteilung des Datensatzes in Trainings- und Testdaten

```{r}
# Zufallszähler setzen (um die zufällige Partitionierung bei jedem Durchlauf gleich zu halten)
set.seed(1)

# Zufällige Ziehung Indizes für die Zeilen des Datensatzes, die dem Traininsdatensatz zugeordnet werden
indices_train <- sample(seq_len(nrow(umsatzdaten)), size = floor(0.80 * nrow(umsatzdaten)))

# Definition des Trainings- und Testdatensatz durch Selektion bzw. Deselektion der entsprechenden Datenzeilen
train_dataset <- train_dataset_org <- umsatzdaten[indices_train, ]
test_dataset <- umsatzdaten[-indices_train, ]
```


## Data Preparation

```{r}
# Uncomment the following line to check the correctness of the code with a small (and computationally fast) training data set
train_dataset <- sample_frac(train_dataset_org, .10)
```


## Training the SVM

```{r}
# Estimation of an SVM with optimized weighting parameters and given standard hyper parameters
# Typically not used; instead, the function svm_tune is used in order to also get a model with optimized hyper parameters
model_svm <- svm(Umsatz ~ as.factor(wochentag), train_dataset)
```

Entferne Spalten die NA enthalten
```{r}
train_dataset$Wettercode <- NULL
train_dataset$Temperatur <- NULL
train_dataset$Bewoelkung <- NULL
train_dataset$Windgeschwindigkeit <- NULL
```

Support Vector Machine für verkleinerten Datensatz
```{r}
# Estimation of various SVM (each with optimized weighting parameters) using systematically varied hyper parameters (typically called 'grid search' approach) and cross validation
# the resulting object includes the optimal model in the element named 'best.model'
svm_tune_W1 <- tune(svm, Umsatz ~ as.factor(wochentag) + jahreszeit + KielerWoche, data=subset(train_dataset, Warengruppe=="1"),
                 ranges = list(epsilon = seq(0.2,1,0.1), cost = 2^(2:3)))
svm_tune_W2 <- tune(svm, Umsatz ~ as.factor(wochentag) + jahreszeit + KielerWoche, data=subset(train_dataset, Warengruppe=="2"),
                 ranges = list(epsilon = seq(0.2,1,0.1), cost = 2^(2:3)))
svm_tune_W3 <- tune(svm, Umsatz ~ as.factor(wochentag) + jahreszeit + KielerWoche, data=subset(train_dataset, Warengruppe=="3"),
                 ranges = list(epsilon = seq(0.2,1,0.1), cost = 2^(2:3)))
svm_tune_W4 <- tune(svm, Umsatz ~ as.factor(wochentag) + jahreszeit + KielerWoche, data=subset(train_dataset, Warengruppe=="4"),
                 ranges = list(epsilon = seq(0.2,1,0.1), cost = 2^(2:3)))
svm_tune_W5 <- tune(svm, Umsatz ~ as.factor(wochentag) + jahreszeit + KielerWoche, data=subset(train_dataset, Warengruppe=="5"),
                 ranges = list(epsilon = seq(0.2,1,0.1), cost = 2^(2:3)))
svm_tune_W6 <- tune(svm, Umsatz ~ as.factor(wochentag) + jahreszeit + KielerWoche, data=subset(train_dataset, Warengruppe=="6"),
                 ranges = list(epsilon = seq(0.2,1,0.1), cost = 2^(2:3)))

```

Entferne Spalten die NA enthalten
```{r}
train_dataset_org$Wettercode <- NULL
train_dataset_org$Temperatur <- NULL
train_dataset_org$Bewoelkung <- NULL
train_dataset_org$Windgeschwindigkeit <- NULL

test_dataset$Wettercode <- NULL
test_dataset$Temperatur <- NULL
test_dataset$Bewoelkung <- NULL
test_dataset$Windgeschwindigkeit <- NULL

```

Support Vector Machine für kompletten Datensatz
```{r}
#Cost verändert!!!!!!!!! 

# Estimation of various SVM (each with optimized weighting parameters) using systematically varied hyper parameters (typically called 'grid search' approach) and cross validation
# the resulting object includes the optimal model in the element named 'best.model'

#alle ohne warmTemp, ohne dayoff_b4, TempAbweichung1
#Warengruppe 1: am besten mit holiday und schulferien ohne sylvester&monat 0.1882389
svm_tune_W1 <- tune(svm, Umsatz ~ as.factor(wochentag) + jahreszeit + KielerWoche+holiday+schulferien, data=subset(train_dataset_org, Warengruppe=="1"),
                 ranges = list(epsilon = seq(0.2,1,0.1), cost = 12^(2:3)))

#Warengruppe 2: am besten ohne holiday& sylvester aber mit schulferien & monat 0.15564 (mit holiday 0.1646284)
svm_tune_W2 <- tune(svm, Umsatz ~ as.factor(wochentag) + jahreszeit + KielerWoche +schulferien+monat, data=subset(train_dataset_org, Warengruppe=="2"),
                 ranges = list(epsilon = seq(0.2,1,0.1), cost = 2^(2:3)))

# Warengruppe 3: am besten mit holiday und schulferien und monat 0.1992
svm_tune_W3 <- tune(svm, Umsatz ~ as.factor(wochentag) + jahreszeit + KielerWoche+holiday+schulferien+monat, data=subset(train_dataset_org, Warengruppe=="3"),
                 ranges = list(epsilon = seq(0.2,1,0.1), cost = 2^(2:3)))

#Warengruppe 4:am besten mit holiday  und mit schulferien ohne sylvester 0.2044578
svm_tune_W4 <- tune(svm, Umsatz ~ as.factor(wochentag) + jahreszeit + KielerWoche+holiday+schulferien+monat, data=subset(train_dataset_org, Warengruppe=="4"),
                 ranges = list(epsilon = seq(0.2,1,0.1), cost = 2^(2:3)))

#Warengruppe 5: am besten mit holiday und mit schulferien ohne sylvester  0.1426626
svm_tune_W5 <- tune(svm, Umsatz ~ as.factor(wochentag) + jahreszeit+ KielerWoche+ monat+holiday+schulferien, data=subset(train_dataset_org, Warengruppe=="5"),
                 ranges = list(epsilon = seq(0.2,1,0.1), cost = 2^(2:3)))
#Warengruppe 6:am besten ohne holiday&sylvester aber mit schulferien 0.4107755;  
svm_tune_W6 <- tune(svm, Umsatz ~ as.factor(wochentag) + jahreszeit + KielerWoche+schulferien+monat+VerlaengertesWE_Mo+VerlaengertesWE_Fr, data=subset(train_dataset_org, Warengruppe=="6"),
                 ranges = list(epsilon = seq(0.2,1,0.1), cost = 4^(2:3)))

```


## Checking the Prediction Quality
#with incomplete data set "train_dataset"
```{r}
# Calculating the prediction for the training data using the best model according to the grid search
pred_train_W1 <- predict(svm_tune_W1$best.model, subset(train_dataset, Warengruppe=="1"))
pred_train_W2 <- predict(svm_tune_W2$best.model, subset(train_dataset, Warengruppe=="2"))
pred_train_W3 <- predict(svm_tune_W3$best.model, subset(train_dataset, Warengruppe=="3"))
pred_train_W4 <- predict(svm_tune_W4$best.model, subset(train_dataset, Warengruppe=="4"))
pred_train_W5 <- predict(svm_tune_W5$best.model, subset(train_dataset, Warengruppe=="5"))
pred_train_W6 <- predict(svm_tune_W6$best.model, subset(train_dataset, Warengruppe=="6"))
# Calculating the prediction quality for the training data using the MAPE
mape(subset(train_dataset$Umsatz, train_dataset$Warengruppe=="1"), pred_train_W1)
mape(subset(train_dataset$Umsatz, train_dataset$Warengruppe=="2"), pred_train_W2)
mape(subset(train_dataset$Umsatz, train_dataset$Warengruppe=="3"), pred_train_W3)
mape(subset(train_dataset$Umsatz, train_dataset$Warengruppe=="4"), pred_train_W4)
mape(subset(train_dataset$Umsatz, train_dataset$Warengruppe=="5"), pred_train_W5)
mape(subset(train_dataset$Umsatz, train_dataset$Warengruppe=="6"), pred_train_W6)
```

## Checking the Prediction Quality
#with complete Data set "train_dataset_org"
```{r}
# Calculating the prediction for the training data using the best model according to the grid search
pred_train_W1 <- predict(svm_tune_W1$best.model, subset(train_dataset_org, Warengruppe=="1"))
pred_train_W2 <- predict(svm_tune_W2$best.model, subset(train_dataset_org, Warengruppe=="2"))
pred_train_W3 <- predict(svm_tune_W3$best.model, subset(train_dataset_org, Warengruppe=="3"))
pred_train_W4 <- predict(svm_tune_W4$best.model, subset(train_dataset_org, Warengruppe=="4"))
pred_train_W5 <- predict(svm_tune_W5$best.model, subset(train_dataset_org, Warengruppe=="5"))
pred_train_W6 <- predict(svm_tune_W6$best.model, subset(train_dataset_org, Warengruppe=="6"))

# Calculating the prediction quality for the training data using the MAPE
mape(subset(train_dataset_org$Umsatz, train_dataset_org$Warengruppe=="1"), pred_train_W1)
mape(subset(train_dataset_org$Umsatz, train_dataset_org$Warengruppe=="2"), pred_train_W2)
mape(subset(train_dataset_org$Umsatz, train_dataset_org$Warengruppe=="3"), pred_train_W3)
mape(subset(train_dataset_org$Umsatz, train_dataset_org$Warengruppe=="4"), pred_train_W4)
mape(subset(train_dataset_org$Umsatz, train_dataset_org$Warengruppe=="5"), pred_train_W5)
mape(subset(train_dataset_org$Umsatz, train_dataset_org$Warengruppe=="6"), pred_train_W6)
```



Entferne Spalten die NA enthalten
```{r}
test_dataset$Wettercode <- NULL
test_dataset$Temperatur <- NULL
test_dataset$Bewoelkung <- NULL
test_dataset$Windgeschwindigkeit <- NULL
```


```{r}
# Calculating the prediction for the test data using the best model according to the grid search
pred_test_W1 <- predict(svm_tune_W1$best.model, subset(test_dataset, Warengruppe=="1"))
pred_test_W2 <- predict(svm_tune_W2$best.model, subset(test_dataset, Warengruppe=="2"))
pred_test_W3 <- predict(svm_tune_W3$best.model, subset(test_dataset, Warengruppe=="3"))
pred_test_W4 <- predict(svm_tune_W4$best.model, subset(test_dataset, Warengruppe=="4"))
pred_test_W5 <- predict(svm_tune_W5$best.model, subset(test_dataset, Warengruppe=="5"))
pred_test_W6 <- predict(svm_tune_W6$best.model, subset(test_dataset, Warengruppe=="6"))
# Calculating the prediction quality for the training data using the MAPE
mape(subset(test_dataset$Umsatz, test_dataset$Warengruppe=="1"), pred_test_W1)
mape(subset(test_dataset$Umsatz, test_dataset$Warengruppe=="2"), pred_test_W2)
mape(subset(test_dataset$Umsatz, test_dataset$Warengruppe=="3"), pred_test_W3)
mape(subset(test_dataset$Umsatz, test_dataset$Warengruppe=="4"), pred_test_W4)
mape(subset(test_dataset$Umsatz, test_dataset$Warengruppe=="5"), pred_test_W5)
mape(subset(test_dataset$Umsatz, test_dataset$Warengruppe=="6"), pred_test_W6)
```

Entferne Spalten die NA enthalten
```{r}
vorhersage$Wettercode <- NULL
vorhersage$Temperatur <- NULL
vorhersage$Bewoelkung <- NULL
vorhersage$Windgeschwindigkeit <- NULL
```


04.06.2019 Vorhersage 
```{r}
# Calculating the prediction for the prediction-date using the best model according to the grid search
vorhersage$Umsatz <- 0
vorhersage$Umsatz[1] <- predict(svm_tune_W1$best.model, subset(vorhersage, Warengruppe=="1"))
vorhersage$Umsatz[2] <- predict(svm_tune_W2$best.model, subset(vorhersage, Warengruppe=="2"))
vorhersage$Umsatz[3] <- predict(svm_tune_W3$best.model, subset(vorhersage, Warengruppe=="3"))
vorhersage$Umsatz[4] <- predict(svm_tune_W4$best.model, subset(vorhersage, Warengruppe=="4"))
vorhersage$Umsatz[5] <- predict(svm_tune_W5$best.model, subset(vorhersage, Warengruppe=="5"))
vorhersage$Umsatz[6] <- predict(svm_tune_W6$best.model, subset(vorhersage, Warengruppe=="6"))
rbind(vorhersage$Warengruppe, vorhersage$Umsatz)
```

